# 请教陈版，关于五星级酒店装修的会计处理

提问人：zhouyanqun1985 时间：2011-11-03 22:47:50
如题，某酒店因经营需要，是否可以对装修的楼层（按楼层面积乘以单价）单独作价转入在建工程暂停计提折旧，装修完将该费用计入楼层原值与主体一起计提折旧？

回答人：chenyiwei
不恰当，房屋建筑物和装修是两项互相独立的固定资产，装修期间房屋建筑物不应停止折旧。